臺灣新北地方法院板橋簡易庭民事簡易判決
                                   110年度板簡字第1659號
原      告  五裔有限公司

法定代理人  游心怡  
訴訟代理人  林彥任  
被      告  林昭儀即有美企業社

訴訟代理人  曾國君  
上列當事人間請求返還不當得利事件，本院於中華民國111年6月
27日言詞辯論終結，判決如下：
    主      文
原告之訴及假執行之聲請均駁回。
訴訟費用新臺幣叁仟貳佰元由原告負擔。
    事實及理由
一、原告主張：兩造於民國110年1月1日簽立「品牌營運管理合
    約」及附約（下稱系爭契約），約定由被告擔任原告旗下禮
    盒品牌「TUTU」（下稱系爭品牌）之營運及管理服務，為期
    1年，被告之服務費用為每年新臺幣（下同）300,000元，每
    月另再收取 100,000元以供支應必要費用。原告依約給付年
    度服務費用300,000元後，被告就系爭契約應負責之項事務
    ，僅達成「每2日1則臉書發文」及「每2日一則IG 發文」項
    目，其餘21項事務均未履行，原告遂於110年4月1日以林口
    郵局存證號碼149號存證信函（下稱系爭存證信函）通知被
    告終止系爭契約，原告依約給付 300,000元之「年度」服務
    費用，平均每月之服務費用為25,000元。因被告消極不履行
    契約，故經原告於110年4月1日發函終止系爭契約，是被告
    僅提供3個月之服務，被告受有9個月服務費用即225,000元
    之不當得利。另被告有提供服務之3個月期間，就系爭契約
    應處理之事務中，被告有21項事務未處理，該3個月之服務
    費用75,000元尚應依處理事務之比例返還，故被告應再返還
    68,478元。是被告共應返還293,478元之不當得利與原告。
    爰依系爭契約、民法第179條、549條第1項之規定請求被告
    返還 293,478元之不當得利及法定遲延利息。並聲明：㈠、
    被告應給付原告293,748元，及自起訴狀繕本送達之翌日起
    日起至清償日止，按週年利率百分之5計算之利息；㈡、願供
    擔保請准宣告假執行。
二、被告則以：原告片面終止契約造成被告不必要損失，被告僅
    向原告收取30萬元報酬，但被告支出的人事費用與營運成本
    超過50萬元，且被告都有派相關人員參加原告的會議，都有
    在執行合約內容。並聲明：原告之訴駁回。
三、不爭執事項
㈠、兩造於110年1月1日簽立系爭契約(見本院卷第25至31頁）。
㈡、原告於110年4月1日以系爭存證信函表示欲終止系爭契約（見
    本院卷第33至36頁）。
四、本件爭點：㈠
㈠、系爭契約應適用之法律關係？
　　按稱委任者，謂當事人約定，一方委託他方處理事務，他方
    允為處理之契約，民法第 529條定有明文。又委任乃受任人
    本於一定之目的提供勞務，為委任人處理事務，該契約之標
    的（內容）重在提供勞務而為事務之處理，至於有無完成一
    定之工作，則非所問。因此，於約定有報酬之情形，苟受任
    人已為事務之處理，並於委任關係終止及為明確報告顛末後
    ，不問事務是否已發生預期效果或成功，原則上即得請求報
    酬（最高法院103年度台上字第2189號判決)。查，兩造約定
    由原告委託被告處理系爭品牌之品牌管理及營運管理之業務
    ，被告應協助原告開發4個通路銷售點，並應管理及優化官
    方網站、臉書及通訊軟體LINE（下稱LINE）之線上系統總管
    理；如原告有進駐、搬遷及撤櫃需求時，被告應協助系爭品
    牌通路之進駐、搬遷及撤櫃；原告委託被告代表原告管理系
    爭品牌通路之相關事務，管理期間自110年1月1日起至同年1
    2月31日止，被告應就系爭品牌之營運提供約定之線下及線
    上服務內容，系爭契約第1條第1項、第2項；第2條第1項；
    第3條第5項、第11項約定甚明（見本院卷第25至28頁），足
    見系爭契約係約定由原告委託被告處理系爭品牌之品牌管理
    及營運管理之事務，重在提供勞務而為事務之處理，依前揭
    說明，應適用民法委任之法律關係，合先敘明。
㈡、系爭契約是否合法終止？何時終止？⒈
  ⒈按對話人為意思表示者，其意思表示，以相對人了解時，發
    生效力；非對話而為意思表示者，其意思表示，以通知達到
    相對人時，發生效力；當事人之任何一方，得隨時終止委任
    契約。當事人之一方，於不利於他方之時期終止契約者，應
    負損害賠償責任。但因非可歸責於該當事人之事由，致不得
    不終止契約者，不在此限，民法第94條、第95條、第549條
    第1項、第2項分別定有明文。⒉
  ⒉查，原告於 110年4月1日以系爭存證信函表示欲終止系爭契
    約(見本院卷第33至36頁)，參以原告於110年3月31日9時30
    分以LINE表示系爭契約關於線下、線上服務部分終止契約，
    被告於同年4月1日13時45分以LINE詢問系爭契約終止事宜，
    有LINE通訊紀錄可稽（見本院卷第153至157頁），堪認原告
    終止系爭契約之意思表示於110年4月1日已達到被告，並為
    被告了解，系爭契約適用委任之法律關係，業如前述，依民
    法第549條規定，原告得隨時終止契約，應認原告業於110年
    4月1日合法終止系爭契約。㈢
㈢、原告請求被告返還不當得利，有無理由？應返還之數額為若
    干？⒈
　⒈按無法律上之原因而受利益，致他人受損害者，應返還其利
    益。雖有法律上之原因，而其後已不存在者，亦同；委任關
    係，因非可歸責於受任人之事由，於事務處理未完畢前已終
    止者，受任人得就其已處理之部分，請求報酬，民法第179
    條、第548條第2項分別定有明文。⒉
  ⒉關於年度服務費用：兩造原約定之管理期間為110年1月1日起
    至同年12月31日止共12個月，年度服務費用總額為300,000
    元，平均每月為25,000元（計算式：300,000元÷12月＝25,00
    0元），被告自110年1月1月起至同年3月31日止，已處理3個
    月之事務，應可請求年度服務費75,000元之報酬(計算式：2
    5,000元×3＝75,000元)。⒊
  ⒊關於各月品牌營運管理費用(下稱月費)：依系爭契約第3條2
    項、第4項及附約第2條（見本院卷第27頁；第31頁），除上
    揭年度服務費用300,000元，原告每月另應給付被告月費100
    ,000元，若各月營業額低於870,000元，月費數額降為70,00
    0元；若各月營業額低於620,000元，被告不得收取該月月費
    ；又各月營業額達1,250,000元，被告得就該月營業額請求1
    ％之績效獎金；各月營業額達1,350,000元，被告得就該月營
    業額請求2％之績效獎金；各月營業額達1,500,000元，被告
    得就該月營業額請求3％之績效獎金。查，原告主張系爭品牌
    110年1月之營業額為3,010,981元、110年2月之營業額為1,7
    67,628元、110年3月之營業額為529,162元，核與卷附業績
    分析表所載營業額相符（見本院卷第115頁；第135至139頁
    ；第326頁），則系爭契約各月之月費及績效獎金分析如下
    ：①
  ①110年1月：月費100,000元；績效獎金90,329元。
　　系爭品牌110年1月營業額3,010,981元，已逾870,000元，依
    系爭契約第3條第2項，原告應給付月費100,000元；且營業
    額達3,010,981元，已逾1,500,000元，依系爭契約第3條第4
    項，被告得請求該月營業額3,010,981元之3%即90,329元(3,
    010,981元×3%＝90,329元，元以四捨五入）為績效獎金。②
  ②110年2月：月費100,000元；績效獎金53,029元。
　　系爭品牌110年2月營業額為1,767,628元，已逾870,000元，
    依系爭契約第3條第2項、系爭契約附約第2條，原告應給付
    月費100,000元；且營業額達1,767,628元，已逾1,500,000
    元，依系爭契約第3條第4項，被告得請求該月營業額1,767,
    628元之3%即53,029元(1,767,628元×3%＝53,029元，元以四
    捨五入）為績效獎金。
③③110年3月：月費0元；績效獎金0元。
    系爭品牌110年3月營業額為529,162元，該月營業額未達62
     0,000元，依系爭契約第3條第2項、系爭契約附約第2條，
    原告無庸給付月費；且營業額未達1,250,000元，被告亦不
    得依系爭契約第3條第4項請求績效獎金。⒋
  ⒋綜上，被告就系爭契約終止前之110年1月1日起至110年3月3
    1日止期間，依系爭契約得請求75,000元之年度服務費(110
    年1月至3月)、200,000元之月費(110年1月、2月)、110年1
    月績效獎金90,329元、110年2月績效獎金53,029元，總計為
    418,358元（計算式：75,000元＋100,000元×2＋90,329元＋
    53,029元＝418,358元），已逾被告獲給付之300,000元，並
    無不當得利。從而，原告依不當得利之法律關係請求被告返
    還不當得利，核屬無據。
五、綜上所述，原告業於110年4月1日合法終止系爭契約，惟被
    告依系爭契約，就系爭契約終止前之110年1月至3月得請求
    之年度服務費、月費及績效獎金總額業逾原告已給付之300,
    000元，並無不當得利，則原告依不當得利之法律關係請求
    被告給付293,748元，及自起訴狀繕本送達之翌日起日起至
    清償日止，按週年利率百分之5計算之利息，為無理由，應
    予駁回。原告之訴既經駁回，其假執行之聲請即失所附麗，
    爰併予駁回之。
六、本件事證已臻明確，兩造其餘之攻擊或防禦方法，及未經援
    用之證據，經本院斟酌後，認為均不足以影響本判決之結果
    ，自無一一詳予論駁之必要，併此敘明。
七、訴訟費用負擔之依據：民事訴訟法第78條。本件訴訟費用額
    ，依後附計算書確定如主文所示金額。
中　　華　　民　　國　　111  　年　　7　　月　　15　　日
                  臺灣新北地方法院板橋簡易庭
                               法  官  吳孟竹
      計    算    書
項        目          金      額（新臺幣）      備    註
第一審裁判費               3,200 元
合        計               3,200 元
以上正本係照原本作成。
如不服本判決，應於送達後20日內，向本院提出上訴狀並表明上
訴理由，如於本判決宣示後送達前提起上訴者，應於判決送達後
20日內補提上訴理由書（須附繕本）。
如委任律師提起上訴者，應一併繳納上訴審裁判費。
中　　華　　民　　國　　111  　年　　7　　月　　15　　日
                               書記官  李庭君